臺灣高等法院刑事判決　　　　　　　　　　　　　九十三年度上易字第一四三六號
　　上　訴　人
　　即　被　告　甲○○
　　上　訴　人
　　即　被　告　乙○○
右上訴人因賭博等案件，不服臺灣板橋地方法院九十三年度易字第四八號，中華民國
九十三年五月十三日第一審判決（起訴案號：臺灣板橋地方法院檢察署九十一年度偵
字第八二四五號），提起上訴，本院判決如左：
    主  文
上訴駁回。
    事實及理由
一、本案經本院審理結果，認第一審以上訴人即被告甲○○、乙○○共同違反未依電
    子遊戲場業管理條例規定辦理營利事業登記者，不得經營電子遊戲場業之規定，
    各處有期徒刑月，如易科罰金，均以佰元折算壹日。扣案電子遊戲機「超八
    水果盤」拾肆臺（含ＩＣ板拾肆塊）、「雙魚座七ＰＫ」肆臺（含ＩＣ板肆塊）
    、隔班券拾張、會員名單壹張及新臺幣壹仟元，均沒收等，認事用法及量刑均無
    不當，應予維持，並引用第一審判決書記載之事實、證據及理由。
二、被告甲○○上訴意旨略以我的確有將房子租給陳榮輝，我當初與他簽立合約時，
    第一份是隨便寫一下，後來因為知道房子可能要做電動玩具，我就說我不要出租
    ，但他說他已經裝潢下去，我是應他要求，提出他應給付保證金保證合法經營，
    我才有第二份合約書，我只有出租房子而已，不是股東，也沒有參與，一般行情
    ，租屋參萬元，押金需要二個月，但我聽說他們此種經營很危險，我才提高押金
    金額為三十五萬元，後來因為陳榮輝被查獲後，要我返還押金，我說剩下的才要
    還他，他就說若我不還他，他要拖我下水云云，被告乙○○上訴意旨略以當初因
    為陳榮輝要我到海山派出所瞭解案情，因為我擔任議員秘書，基於服務選民的因
    素才去瞭解案情，事實上我對相關案情都不清楚云云，然查原審已詳載同案共犯
    吳聰錫於原審八十九年度易緝字第二一七號刑事案件審理中已供稱：「我知道錯
    了，我是人頭，老闆有十個人，我只知道陳榮輝、乙○○，還有房東，不知道名
    字」、「其實我不知道有沒有換錢，是余奕明打電話給我叫我過去，我去那邊應
    徵時，是陳榮輝應徵的，他說如果被查獲，罰金他們會付。我到警局及派出所時
    ，乙○○有去，乙○○叫我承認有換錢，這樣警局比較好移送，後來縣政府有寄
    一張十萬元的罰單給我，乙○○有派人到我家去拿，但好像後來也沒付」、「應
    徵我的是陳榮輝，到警局的是乙○○及房東」、「（你在警訊筆錄的答法，是誰
    教你的？）乙○○，他後來還在裏面跟警察泡茶」、「（你在那裏應徵？）在現
    場地下室，我是看中國時報應徵的」、「所有人及警察有聽到，乙○○叫我承認
    ，因為我們爭執很久」、「（最近有沒有人找你？）應該是陳榮輝打的電話，他
    叫我承認，不然要拿刀殺」、「（為何做了兩份筆錄？）本來做了一份，但乙○
    ○說要承認換錢，所以在那邊爭執」、「（二月五日客人換錢糾紛是你說的？）
    是乙○○要我這樣講的，他說警方說這樣案子才能移送」、「我開計程車，未在
    遊藝場作〈做〉事，我看報紙應徵時，說好每月給我三萬，出事我頂」、「（可
    確定乙○○是老闆之一？）是，房東也是，房東即甲○○」、「（你可以確定乙
    ○○是負責人之一？）對」、「被警察抓後發紅包的是陳榮輝。去警局的是乙○
    ○、甲○○」（見原審八十九年度易緝字第二一七號刑事卷第二十六頁、第三十
    二頁背面、第三十三頁正面、第八十五頁、第八十九頁、第一三六頁正面、第一
    八○頁正面、第二一五頁）；而證人余奕明其前亦已供稱：「（電動玩具店真正
    經營者是誰？）是當時到警局來關心的那些人，我不知道名字，那些人都有來店
    裡過，吳聰錫也有來過，被抓時我是看電話上負責人是寫吳聰錫，我才打電話叫
    他來」、「（以前老闆是誰？）我去應徵時是一個中年人，應該是房東，因為他
    們有往二樓走，而且有人叫他『厝頭家』〈台語，即房東之意〉．．．。」、「
    保釋以後，有人帶我們去二樓，一人發一個六百元紅包，吳聰錫也有去，但發紅
    包時他是否在場我不知道，在場有很多人，『包括房東』，但是發紅包的是誰我
    不知道」（見原審八十九年度易緝字第二一七號刑事卷第三十二頁背面、第三十
    三頁正面、第一○九頁）；另證人吳燕玲之前於原審另案審理中供稱：「（你在
    電動玩具店工作，是誰面試？）面試我的不是老闆，他不在，是一個男孩子，那
    天有來」、「（吳聰錫在本案查獲前，你有看過他嗎？）沒有，是查獲那天，警
    察來了之後，他才到的」、「（在警局作筆錄時，是否有別人到場關心？）是，
    有一些人，我記憶比較深刻的有二人，他們有拿東西給警察，我們是分開作筆錄
    ，那些人有跟警察說話．．．。」、「（誰跟你講老闆是吳聰錫？）被查獲那天
    ，就有人說那是老闆，問筆錄時警察就說他叫吳聰錫，之前在電動玩具店，有人
    告訴我如果有人問，就說老闆姓吳」（見原審八十九年度易緝字第二一七號刑事
    卷第五十六頁背面、第五十七頁正面），上開同案共犯吳聰錫、證人余奕明、吳
    燕玲之供述且互核相符；復徵諸同案共犯吳聰錫於八十九年二月六日在臺北縣政
    府警察局海山分局新海派出所之第一次警詢筆錄，並未承認有兌換金錢之情事（
    見臺灣板橋地方法院檢察署八十九年度偵字第三○二八號卷第四十九頁、第五十
    頁），惟依其同日於同地所為之第二次警詢筆錄及錄音帶所示，則係於警方訊問
    其他同案共犯後，始由同案共犯吳聰錫依筆錄之記載逐字念出「有兌換相等值之
    現金，尤〈由〉於那天客人是第一次來所以我就兌換給他現金，兌換金額伍佰元
    」等語而錄音，此經原審勘驗無訛，再同案共犯吳聰錫係營業小客車之駕駛人一
    節，亦有其提出之「營業小客車駕駛人執業登記證」影本一份附卷足稽；凡此，
    尤見同案共犯吳聰錫、證人余奕明所指稱被告甲○○、乙○○係「金來科技廣場
    」電子遊戲場之共同經營者，而同案共犯吳聰錫係受僱擔任名義上之負責人等情
    並非無據，又被告甲○○提供其住處一樓供擺設電子遊戲機，而自己則住於二樓
    （為被告所不否認，且被告乙○○於檢察官偵查中亦供稱：「（板橋長江路一段
    一四○號在八十九年的電玩店你知？）知道，因甲○○剛好住二樓，而店在一樓
    ，我去找甲○○時有看過．．．。」─見臺灣板橋地方法院檢察署九十一年度偵
    字第八二四五號卷第八十一頁背面），則其就該經營電子遊戲場一節自無不知之
    理，且依同案共犯吳聰錫、證人余奕明之前開供述，足知於案發後尚有於其住處
    二樓發放紅包之情事，是縱然被告甲○○確曾以「出租」方式提供臺北縣板橋市
    ○○路○段一四○號房屋予陳榮輝，亦無解於其共同為本案犯行之罪責；再被告
    甲○○雖請求訊問證人張國隆以證明陳榮輝、吳聰錫、余奕明曾同往臺北縣板橋
    市○○路○段一四○號，向伊索還「押租金」三十五萬元未果，惱羞成怒而故為
    其不利之陳述云云；惟證人張國隆到庭證稱並不認識與陳榮輝同往之人，且亦不
    知因何事爭吵，而陳榮輝則否認有該情事，是尚無積極之事證足資證明陳榮輝有
    故意拖甲○○下水之情事，又被告乙○○稱基於服務選民的因素才去瞭解案情等
    ，則共犯之吳聰錫自應感激不盡才是，豈會故意拖被告乙○○下水之理，而被告
    乙○○與吳聰錫又無何恩怨之情事，亦無積極之事證足以證明吳聰錫有故意拖被
    告乙○○下水之積極事證，是被告乙○○所辯，自無可信，又臺北縣板橋市○○
    路○段一四○號房屋之所有權人係被告甲○○，「金來企業社」之登記營業項目
    僅係：「事務性機器設備零售業、資訊軟體零售業、資訊軟體服務業、資料處理
    服務業、電子資訊供應服務業」等情，有建物登記謄本、營利事業登記抄本各一
    紙附卷足憑，而本案於八十九年二月六日一時四十分許經警查獲時，斯時適有顧
    客黃一郎、鐘燦明在該遊戲場內分別把玩電子遊戲機「超八水果盤」及「雙魚座
    七ＰＫ」一事，業據同案共犯黃一郎、鐘燦明分別於警詢、檢察官偵查及原審審
    理中供承無訛（見臺灣板橋地方法院檢察署八十九年度偵字第三○二八號卷第十
    九頁、第二十頁、第二十三頁、第九十四頁背面、原審八十九年度易字第一一九
    五號刑事卷第一○三頁、原審九十三年四月一日審判筆錄），且有扣案電子遊戲
    機「超八水果盤」十四臺（含ＩＣ板十四塊）、「雙魚座七ＰＫ」四臺（含ＩＣ
    板四塊）、隔班券十張、會員名單一張及一千元（業據在場之同案共犯即顧客郭
    震東供稱係欲開分而交予吳燕玲〈見臺灣板橋地方法院檢察署八十九年度偵字第
    三○二八號卷第十七頁背面、原審八十九年度易字第一一九五號刑事卷第一○○
    頁背面〉）足資佐證等原審已詳為論述，其認事用法及量刑尚屬妥適，被告二人
    上訴意旨否認犯行而提起上訴為無理由，應予駁回。被告甲○○、乙○○請求傳
    訊證人吳聰錫、余亦明，惟被告甲○○自己亦陳明吳聰錫人在國外，余亦明也找
    不到等，原審亦傳拘無著，有原審之拘票等在卷可稽，吳聰錫亦經另案通緝等，
    且本案事證已明，核無必要。
據上論斷，應依刑事訴訟法第三百六十八條、第三百七十三條判決如主文。
本案經檢察官洪泰文到庭執行職務。
中      華      民      國     九十三   年    十一    月     三十     日
                          臺灣高等法院刑事第十七庭
                              審判長法  官  陳  正  雄
                                    法  官  杜  惠  錦
                                    法  官  許  宗  和
右正本證明與原本無異。
不得上訴。
                                    書記官  沈  秀  容
中      華      民      國     九十三   年    十二    月     六       日
附錄：本案論罪科刑法條
電子遊戲場業管理條例第二十二條
違反第十五條規定者，處行為人一年以下有期徒刑、拘役或科或併科新台幣五十萬元
以上二百五十萬元以下罰金。
